# 请教陈版主关于收入总额法与净额法的问题

提问人：轻柔的指尖 时间：2020-01-17 16:56:39
某煤气集团，下属几家子公司，煤气集团向子公司销售煤气，由子公司实现最终销售。签订的为转供协议，目前按照总额法确认收入。基本子公司无对外的管网，所有的煤气采购均需通过煤气集团才能实现采购。双方签订的合同中主要条款的约定：一、所有权和风险：天然气的所有权、天然气的灭失风险或损害风险有关天然气的全部责任和义务 ，由子公司承担。二、价格：转供气在母公司购进气价的基础上，每立方米加0.3元人民币转输费（由于用了母公司管道），对转供价格有约定，但协议期内母公司自上游购进价格调整，转供气价同步顺价调整，目前企业称为按照购进价格加5%。个人认为总价法不太恰当，理由如下： 1 、母公司不承担价格风险， 2 、母公司不承担存货风险， 3 、母公司毛利率较低。

回答人：chenyiwei
个人感觉母公司做总额法而子公司做净额法的可能性更大？因为管网是母公司的，子公司事实上不能控制管网内的燃气（即使法律形式上这些燃气的所有权已经转移给子公司），而是仍由母公司控制，直至送到最终用户，实质上向用户供气的主要责任人还是母公司。